臺灣桃園地方法院民事裁定
110年度監宣字第676號
聲  請  人  徐春森  



相  對  人  徐秀華  

關  係  人  徐偉展  
上列聲請人聲請選定監護人事件，本院裁定如下：
    主  文
改定乙○○（男，民國00年0月00日生）為受監護宣告人甲○○（女
，民國00年0月00日生）之監護人。
指定丙○○（男，民國00年0月0日生）為會同開具財產清冊之人。
聲請程序費用由受監護宣告人甲○○負擔。
    理  由
一、按民法總則中華民國97年5 月2 日修正之條文施行前，已為
    禁治產宣告者，視為已為監護宣告；民法規定之禁治產或禁
    治產人，自民法總則中華民國97年5 月2 日修正之條文施行
    後，一律改稱為監護或受監護宣告之人，民法總則施行法第
    4 條第2 項、第4 條之1 分別定有明文。又97年5 月2 日修
    正之民法親屬編第四章條文施行前所設置之監護人，於修正
    施行後，適用修正後之規定，民法親屬編施行法第14條之2
    亦有明文。次按有事實足認監護人不符受監護人之最佳利益
    ，或有顯不適任之情事者，法院得依前條第1 項聲請權人之
    聲請，改定適當之監護人，不受第1094條第1 項規定之限制
    ；法院依前項選定監護人或依第1106條及第1106條之1 另行
    選定或改定監護人時，應同時指定會同開具財產清冊之人，
    民法第1106條之1 第1 項、第1094條第4 項明文規定。前開
    關於未成年人監護規定，於成年人之監護準用之，此觀民法
    第1113條之規定即明。
二、本件聲請意旨略以：聲請人乙○○為相對人甲○○之胞兄，相對
    人甲○○於民國89年8月9日由本院以89年度禁字第38號裁定宣
    告為禁治產人，並指定相對人甲○○之母丁○○○為相對人甲○○
    之監護人，惟丁○○○已76歲高齡且罹患肺癌，目前入住護理
    之家由專人看護照顧，無法再適當處理甲○○之事務，相對人
    甲○○之父徐寶垣已過世。聲請人係相對人甲○○之胞兄，願擔
    任相對人甲○○之監護人，相對人之兄弟姐妹徐春鳳、徐順德
    、丙○○、徐秋惠、徐春路亦同意由聲請人擔任甲○○之監護人
    ，爰依法聲請改由聲請人擔任相對人甲○○之監護人，並指定
    關係人丙○○為會同開具財產清冊人等語。
三、經查，聲請人主張之上開情事，業經提出戶籍謄本、同意書
    、親屬系統表、相對人甲○○之診斷證明書及身心障礙證明、
    丁○○○之診斷證明書及鼎居護理之家入住證明書等為證。本
    院依職權調閱本院89年度禁字第38號卷宗核閱無訛，是堪信
    為真實。故為相對人甲○○之最佳利益，自有依法另行選任監
    護人之必要。
四、再按法院選定監護人時，應依受監護宣告之人之最佳利益，
    優先考量受監護宣告之人之意見，審酌一切情狀，並注意下
    列事項：受監護宣告之人之身心狀態與生活及財產狀況；受
    監護宣告之人與其配偶、子女或其他共同生活之人間之情感
    狀況；監護人之職業、經歷、意見及其與受監護宣告之人之
    利害關係；法人為監護人時，其事業之種類與內容，法人及
    其代表人與受監護宣告之人之利害關係，民法第1111條之1
    定有明文。
五、本院參酌本院89年度禁字第38號裁定內容及考量聲請人為相
    對人的胞兄，可主責處理相對人之個人事務且具擔任監護人
    之意願；原監護人丁○○○因年紀已76歲且罹患肺癌，目前入
    住護理之家由專人看護照顧，無法再適當處理甲○○之個人事
    務；關係人丙○○為相對人甲○○之三哥，願意擔任會同開具財
    產清冊人，相對人之兄弟姐妹徐春鳳、徐順德、丙○○、徐秋
    惠、徐春路亦同意由聲請人擔任甲○○之監護人。甲○○與其前
    配偶陳根興所生子女謝仁維（男，80年7月24日出生）已於8
    2年9月20日被養父謝慶泰、養母姜鎂容收養，有其戶籍資料
    在卷可稽。聲請人乙○○為相對人甲○○之監護人，應屬適當，
    爰依法改定聲請人乙○○為相對人甲○○之監護人，以符合受監
    護宣告人之最佳利益。另會同開具財產清冊之人部分，關係
    人丙○○為相對人甲○○之三哥，由其擔任會同開具財產清冊之
    人，應屬適宜。爰依前揭規定，指定關係人丙○○為會同開具
    財產清冊之人。又依民法第1113條準用同法第1099條之規定
    ，於監護開始時，監護人對於受監護宣告人之財產，應會同
    開具財產清冊之人於2 個月內開具財產清冊並陳報法院，併
    此敘明。
六、爰裁定如主文。
中　　華　　民　　國　　111 　年　　1 　　月　　12　　日
                    家事法庭法　官　張淑芬 
以上正本係照原本作成。
如不服本裁定應於送達後10日內向本院提出抗告狀，並繳納抗告
費新臺幣1,000元。
中　　華　　民　　國　　111 　年　　1 　　月　　12　　日
                           書記官  邱信璋